【裁判字號】    95,親,107
【裁判日期】    950925
【裁判案由】    否認子女
【裁判全文】
臺灣桃園地方法院民事判決               95年度親字第107號
原      告  甲○○
被      告  乙○○
兼上列一人
法定代理人  丙○○    住桃園縣.
                      9號3樓.
上列當事人間請求否認子女事件，於民國95年9月11日辯論終結
，本院判決如下：
    主  文
確認被告乙○○（男，民國95年6 月16日出生）非原告自被告丙
○○受胎所生之婚生子。
訴訟費用由被告負擔。
    事實及理由
一、本件原告起訴主張原告與被告丙○○於民國87年3 月29日結
    婚，嗣於95年2 月13日離婚，然原告於95年6 月16日產下被
    告乙○○，依民法第1063條第1 項之規定，妻之受胎，係在
    婚姻關係存續中者，推定其所生子女為婚生子女。被告乙○
    ○雖係受胎於原告與被告丙○○婚姻關係存續中，惟實際上
    被告乙○○並非原告自被告丙○○受胎所生之婚生子，為此
    ，爰依民法第1063條之規定，提起本件訴訟。
二、被告對於原告聲明及主張之事實並無意見。
三、得心證之理由：
（一）本件原告起訴主張其與被告丙○○於87年3 月29日結婚，
      於95年2 月13日離婚，嗣於95年6 月16日產下被告乙○○
      之事實，業據原告提出戶籍謄本及出生證明書等件為證，
      自堪信原告主張為真實。
（二）按從子女出生日回溯第181 日起至第302 日止，為受胎期
      間；妻之受胎，係在婚姻關係存續中者，推定其所生之子
      女為婚生子女。前項推定，如夫妻之一方能證明妻非自夫
      受胎者，得提起否認之訴。但應於知悉子女出生之日起，
      1 年內為之，此民法第1062條第1 項及第1063條分別定有
      明文。
（三）本件被告乙○○出生日回溯第181 日至302 日之受胎期間
      ，乃在於原告與被告丙○○婚姻關係存續期間，揆諸前揭
      規定，應推定被告乙○○為原告與被告丙○○之婚生子女
      。惟原告主張被告乙○○並非原告自被告丙○○受胎所生
      之婚生子女一節，業據本院囑託財團法人長庚醫院林口分
      院為親子血緣鑑定結果為：「排除丙○○是乙○○的親生
      父親」，此有原告提出之親子鑑定報告1 紙在卷可稽。足
      見，被告乙○○確實非原告與被告丙○○所生。又被告乙
      ○○為95年6 月16日出生，原告於95年6 月26日提起本件
      訴訟（見本院收文章），其自知悉被告乙○○出生之日起
      1 年內提起本訴，尚未罹於民法第1063條所規定之1 年除
      斥期間。從而，本件原告請求確認被告乙○○非原告自被
      告丙○○受胎所生之婚生子女，於法有據，應予准許。
四、據上論結：本件原告之訴為有理由，依民事訴訟法第78條之
    規定，判決如主文。
中    華    民    國    95    年    9     月    25    日
                    家事法庭法  官  田玉芬
以上正本係照原本作成。
如對本判決上訴應於判決送達後20日內向本院提出上訴狀。
中    華    民    國    95    年    9     月    25    日
                            書記官  邱志堅


司法院資訊處製作；財團法人民間司法改革基金會備份。
